---
title: "analyse_frns"
format: html
---

## Introduction

Les enquêtes ont réalisées du 25 Juillet au 01 Août 2022.
Décrire ici le contexte de réalisation des enquêtes :
- Nombre d'enquêteurs
- Nombre d'entreprises visitées


```{r}
#| echo: false
#| warning: false
#| message: false

library(tidyverse)
library(readxl)
library(janitor)
library(lubridate)
library(gt)


```



## Retour des enquêteurs

Quels ont été les difficultés rencontrés ?
Quels sont les points à améliorer : d'un point de vue logistique, dans le questionnaire, du côté de WWF, du côté du comité de pilotage ? 
Quelles sont les leçons apprises ? Comment faire la prochaine fois ?
Qu'est-ce que les équipes de MUM ont appris durant le processus ?



## Analyse préliminaire

```{r}
#| echo: false
#| warning: false
#| message: false


frns <- read_excel(here::here("220803 - data fournisseur fnl.xlsx")) %>% 
  clean_names() %>% 
  mutate(appareils = str_replace_all(appareils, "_", " ")) %>% 
  separate(puissance, into = c("p_min", "p_max"), sep = "à") %>% 
  mutate(p_min = parse_number(p_min),
         p_max = parse_number(p_max)) %>% 
  mutate(p_mean = ifelse(is.na(p_max), p_min, (p_min+p_max)/2))

valeurs_uniques <- frns %>% 
  select(where(is.character)) %>% 
  map(unique)

# colnames(frns)

theme_set(theme_light())

# Prix 
frns %>% 
  group_by(appareils) %>% 
  summarise(prix_moyen = mean(prix, na.rm = TRUE),
            prix_median = median(prix),
            prix_min = min (prix),
            prix_max = max(prix))

frns %>% 
  group_by(appareils) %>% 
  mutate(prix_median = median(prix)) %>%
  ungroup() %>%
  ggplot(aes(x = fct_reorder(appareils, prix_median), y = prix, color = appareils)) +
  ggdist::stat_halfeye(aes(fill = after_scale(colorspace::lighten(color, .5))), 
                        shape = 18,
                       point_size = 3,
                       interval_size = 1.8,
                       adjust = .5,
                       .width = c(0, 1)) +
  geom_text(aes(y = prix_median, label = format(round(prix_median, 2), big.mark = " ")),
    stat = "unique",
    family = "Open Sans",
    size = 2.4,
    nudge_x = .35)+
  scale_y_continuous(labels = scales::unit_format(unit = "Ariary")) +
  coord_flip(xlim = NULL, ylim = NULL, expand = TRUE, clip = "on") +
  theme(panel.grid.major.x = element_line(size = .35),
    panel.grid.major.y = element_blank(),
    legend.position="none") +
  labs(title = "Distribution des prix par type d'appareil",
       x = "Appareil de cuisson")
  


# Puissance

frns %>%
  group_by(appareils) %>% 
  mutate(p_median = median(p_mean)) %>%
  ungroup() %>%
  ggplot(aes(x = fct_reorder(appareils, p_median), y = p_mean, color = appareils)) +
  ggdist::stat_halfeye(aes(fill = after_scale(colorspace::lighten(color, .5))),
                       shape = 18, 
                       point_size = 3,
                       interval_size = 1.8,
                       adjust = .5,
                       .width = c(0, 1)) +
  scale_y_continuous(labels = scales::unit_format(unit = "W"), breaks = scales::pretty_breaks()) +
  coord_flip(xlim = NULL, ylim = NULL, expand = TRUE, clip = "on") +
  theme(panel.grid.major.x = element_line(size = .35),
    panel.grid.major.y = element_blank(),
    legend.position="none") +
  labs(title = "Distribution des puissances par type d'appareil",
       x = "Appareil de cuisson",
       y = "puissance minimale")
  

# Appareils avec Etiquettes énergétiques
frns %>% 
  filter(etiquette_energetique == "OUI") %>% 
  gt()


type <- tibble(types = unique(frns$appareils))

# write_excel_csv(type, here::here("electricity", "type.csv"))

frns %>% 
  group_by(nom_du_magasin) %>% 
  count(marques) %>% 
  ggplot(aes(x = fct_reorder(marques,n), y = n, fill = nom_du_magasin)) +
  geom_col() +
  coord_flip() +
  labs(x = "marques des appareils", 
       fill = "nom du magasin") +
  theme(panel.grid.major.x = element_line(size = .35),
    panel.grid.major.y = element_blank())


# 


```



